【裁判字號】    97,交聲,1601
【裁判日期】    970902
【裁判案由】    聲明異議
【裁判全文】
臺灣高雄地方法院交通事件裁定        97年度交聲字第1601號
原處分機關  高雄市政府交通局
異  議  人  甲○○
上列異議人即受處分人因違反道路交通管理處罰條例案件，對於
高雄市政府交通局民國97年6 月17日所為之裁決（高市交裁字第
裁32-NO0000000號）聲明異議，本院裁定如下：
    主  文
原處分撤銷。
甲○○汽車駕駛人，駕駛執照吊扣期間駕駛大貨車，處新台幣捌
萬元罰鍰，吊銷駕駛執照，壹年內禁考。
    理  由                          ；
一、原處分意旨略以：異議人即受處分人甲○○於民國96年12月
    8 日13時45分許，駕駛車號171-BG號自用一般大貨車，在高
    雄縣仁武鄉○○路與鳳仁路口，為警舉發「駕駛執照吊扣期
    間駕駛大貨車」之違規，依道路交通管理處罰條例第21條之
    1 第7 款規定，裁處罰鍰新台幣（下同）8 萬元，扣繳駕照
    等語。
二、聲明異議意旨略以：異議人因多年前騎乘機車違規，被開罰
    多張罰單，前年裁決中心書面通知異議人繳納罰鍰，異議人
    乃辦理分期繳納，迄今均已繳清。辦理分期付款當時，受理
    人員表示異議人之機車駕照已被註銷，連帶汽車駕這亦需吊
    扣1 年，但異議人之機車駕照既已遭註銷，為何還要吊扣汽
    車駕照1 年？受理人員表示若不吊扣汽車駕照，異議人會以
    汽車駕照騎乘機車，但持有汽車駕駛執照者僅能駕駛輕型機
    車，異議人所使用之機車為重型機車，該說詞顯無理由，又
    異議人向受理人員表示：因為在營造公司開車為業，需要汽
    車駕駛執照，但受理人員表示如果不辦吊扣駕照，即無法繳
    納罰款，異議人只能遵從，所以異議人認為這條行政法令有
    可議之處，當初不應吊扣異議人之汽車駕照。嗣異議人因經
    濟壓力，仍不得不繼續開車謀生不幸在鳥松往仁武方向遭警
    攔檢，而遭裁罰及吊銷駕照，異議人因而失業迄今。且異議
    人已有50餘歲，又無專長，找工作不易，家中已無其他收入
    來源，經濟困頓，為此聲明異議云云。
三、按汽車駕駛人於駕駛執照吊扣期間仍駕駛聯結車、大客車、
    大貨車，處4 萬元以上8 萬元以下罰鍰，並當場禁止其駕駛
    ，吊銷其駕駛執照，此觀諸道路交通管理處罰條例第21條之
    1 第1 項第7 款、第2 項規定自明。又同條例第67條第3 項
    規定：「汽車駕駛人，曾依本條例其他各條規定吊銷駕駛執
    照者，一年內不得考領駕駛執照。」。再同條例第68條規定
    ：「汽車駕駛人，因違反本條例及道路交通安全規則之規定
    ，受吊銷駕駛執照處分時，吊銷其持有各級車類之駕駛執照
    。」。經查，異議人前於94年11月15日因酒後駕車，酒精濃
    度超過規定標準，經高雄市政府交通局以96年9 月28日高市
    府交裁字第裁32-BO0000000號裁決書裁處吊扣駕駛執照12個
    月，期間自96年10月12日起至97年10月11日止，而異議人確
    於上開駕照遭吊扣期間內之96年12月8 日13時45分許，仍駕
    駛車牌號碼171-BG號之自用大貨車行駛於道路，在高雄縣仁
    武鄉○○路與鳳仁路口為警查獲等情，均為異議人所不爭執
    ，且有汽車駕照基本資料、上開裁決書及送達證書、高雄縣
    政府警察局96年12月8 日高警交字第NO0000000 號舉發違反
    道路交通管理事件通知單附卷可佐，自堪以認定。則異議人
    確於駕駛執照遭吊扣之期間內駕駛大貨車，而有違反道路交
    通管理處罰條例第21條之1 第1 項第7 款規定之違規行為至
    明。異議人雖以前揭情詞置辯。惟查，異議人前有多次交通
    違規事件，業據其其自承在卷；且異議人所領有之重型機車
    駕駛執照係因其酒後駕駛之違規，經高雄市政府交通局以32
    -BO0000000號裁處後予以註銷，此觀諸卷附證號查詢機車駕
    駛人查詢結果之記載自明，而另其領有之普通貨車駕駛執照
    ，係經高雄市政府交通局以高市府交裁字第裁32-BO0000000
    號裁決書裁處吊扣，已如前述，則異議人之機車駕駛執照遭
    註銷與普通貨車駕駛執照遭吊扣，顯因不同之違規案件所致
    ，並非因單ㄧ違規案件而同時註銷機車駕駛執照及吊扣貨車
    駕駛執照，且各該裁決處分既已確定，而有執行力，則異議
    人於前往繳納罰鍰之際，執行機關各依上揭已確定之行政裁
    處內容，註銷機車駕駛執照及吊扣其貨車駕駛執照，核無不
    合，異議人辯稱相關受理人員於註銷機車駕駛執照後又令其
    吊扣駕駛執照有可議之處云云，即無理由。
四、異議意旨所陳雖無理由，原處分機關據以裁罰，固分無見。
    惟原處分機關就異議人上開違反道路交通管理處罰條例第21
    條之1 第1 項第7 款之違規行為，裁處語意不明之「扣繳駕
    照」，未依同條例第21條之1 第第2 項後段裁處「吊銷駕駛
    執照」，復未依同條例第67條第3 項規定裁處一年內禁考，
    仍有疏漏。則異議意旨雖無理由，然原處分既有前開瑕疵，
    ，自應由本院撤銷原處分，依上揭規定如主文所示之裁罰，
    以資適法。
據上論斷，應依道路交通案件處理辦法第20條前段，裁定如主文
。
中    華    民    國    97    年    9    月     2     日
                  交通法庭    法  官   黃苙荌
以上正本證明與原本無異。
如不服本裁定，應於收受送達後5 日內向本院提出抗告狀。
中    華    民    國    97    年    9    月     2     日
                              書記官   廖佳玲


司法院資訊處製作；財團法人民間司法改革基金會備份。
